臺灣臺北地方法院刑事判決　　　　　　　　 93年度訴字第5號
　　公　訴　人　臺灣臺北地方法院檢察署檢察官
　　被　　　告　甲○○
　　指定辯護人　本院公設辯護人　沈芳萍　　　　　　　　　　　　　　 ；
上列被告因偽造文書等案件，經檢察官提起公訴（九十二年度偵
字第九七六二號、第一八二八五號、九十二年度偵緝字第七二二
號），及追加起訴（九十三年度偵緝字第五七八號），本院判決
如下：
    主  文
甲○○意圖供行使之用，而偽造有價證券，累犯，處有期徒刑參
年陸月。如附表肆所示偽造之支票壹紙沒收。又連續行使偽造私
文書，足以生損害於他人，累犯，處有期徒刑壹年。附表參所示
編號一至八所示之簽帳單，其中簽帳單第一聯客戶存查聯共八紙
、其中第二聯上偽造之辛○○署押各壹枚均沒收。又連續行使偽
造私文書，足以生損害於他人，累犯，處有期徒刑壹年貳月。附
表參所示編號九至十五所示之簽帳單，其中簽帳單第一聯客戶存
查聯共七紙、其中第二聯上偽造之丁○○署押各壹枚均沒收。應
執行有期徒刑伍年肆月。如附表肆所示偽造之支票壹紙、附表參
所示編號一至八所示之簽帳單，其中簽帳單第一聯客戶存查聯共
八紙、其中第二聯上偽造之辛○○署押各壹枚、附表參所示編號
九至十五所示之簽帳單，其中簽帳單第一聯客戶存查聯共七紙、
其中第二聯上偽造之丁○○署押各壹枚均沒收。
    事  實
一、甲○○曾因犯竊盜、詐欺、違反麻醉藥品管理條例等案件，
    經各法院判刑確定後，應接續執行有期徒刑二年十月（起訴
    誤載為二年），並於八十九年九月十八日縮刑期滿執行完畢
    ；復於八十九年間因傷害案件，經台灣桃園地方法院以八十
    九年度桃簡字第三四三號判處有期徒刑六月，如易科罰金以
    三百元折算一日，並經台灣桃園地方法院以八十九年度簡上
    字第一九一號仍判處有期徒刑六月，如易科罰金，以三百元
    折算一日確定，於九十年十二月十四日執行完畢。詎仍不知
    悔改，於下列時、地，為如後述之犯行：
    （一）於九十年二月九日起至同年四月間止之某日，在不詳
          處所，拾獲壬○○於九十年二月九日凌晨一時許，在
          台北縣汐止市○○路二一四巷八弄口遺失之美商花旗
          銀行台北分行，帳號：第0000000000號、
          支票號碼為第0000000號之空白支票一紙，竟
          基於意圖為自己不法之所有，予以侵占入己。嗣因其
          積欠己○○新台幣（下同）四萬元，為清償債務，乃
          復另行起意，基於意圖供行使之用之犯意，在該支票
          上偽填發票日為九十年四月二十八日，憑票祈付「包
          世銘」，面額四萬五千元，並於發票人簽章欄內偽造
          壬○○署押一枚，而偽造該有價證券，復於該支票背
          面偽造「壬○○」署押一枚，以完成背書之行為，再
          於九十年四月二十三日或二十四日，持前開偽造之支
          票，在台北市○○區○○路二段一四九之四九號十一
          樓之七，交予不知情之己○○母親戊○○，用以抵償
          欠款而行使，嗣於九十年四月三十日戊○○提示該支
          票，因壬○○業已辦理支票掛失止付不獲兌現，始查
          悉上情。
    （二）復於九十一年十一月四日晚上九時許，甲○○在台北
          市○○區○○路百齡橋下，拾獲辛○○遺失之美商花
          旗銀行股份有限公司（下稱花旗銀行），卡號：第0
          000000000000000號、友邦國際信用
          卡股份有限公司，卡號：第00000000000
          00000號，及國泰商業銀行（現已更名為國泰世
          華銀行），卡號：第00000000000000
          00號之信用卡共三張，竟意圖為自己不法所有之犯
          意，予以侵占入己。並旋即基於行使偽造私文書及圖
          己不法所有之概括犯意，連續於附表壹所示編號一至
          八所示之消費時間、地點，分持上揭信用卡，至附表
          壹所示之特約商店，刷卡消費購物，並於刷卡時，將
          上揭信用卡交予特約商店服務人員，在「簽帳端未機
          」刷卡查核持卡人之信用，並取得授權碼後，由服務
          人員印錄持卡人之卡號、列印如附表參所示編號一至
          八簽帳單，完成後交予甲○○，而其即在該等簽帳單
          之第一聯（客戶存查聯）「持卡人簽名」欄上偽簽楊
          宗道中文署名或英文署押一枚，因該等簽帳單第二聯
          係為複寫紙，故同時在該等簽帳單第二聯上複寫「楊
          宗道」或其英文署押各一枚，表示甲○○為「辛○○
          」之人同意依據信用卡持卡人合約條件按簽帳單金額
          付款予發卡銀行之意，而偽造該等私文書，再將該等
          偽造之簽帳單交予店員而行使之，店員復均將第一聯
          之客戶存查聯交回甲○○收執，並均使前揭如附表參
          所示之商店誤以為係甲○○簽帳消費，陷於錯誤，而
          交付如附表壹所示編號一至八之商品，因而詐得共計
          九萬五千三百四十七元之財物，均足以生損害於楊宗
          道及如附表壹所示之商店。
    （三）又於九十二年二月二十五日晚上八時許（檢察官起訴
          書誤載為零時），甲○○復意圖為自己不法之所有，
          在台北市大安區○○○路○段五十九號，趁與丁○○
          同桌用餐疏於注意之際，作勢跌落地面，徒手竊取林
          秀華掛於椅背上之背包一只（內有現金八百元及林秀
          華所有花旗銀行，卡號：第00000000000
          00000號、慶豐商業銀行股份有限公司（下稱慶
          豐銀行）卡號：第000000000000000
          0號之信用卡各一張），並於竊得上開物品後，即基
          於行使偽造私文書及圖己不法所有之概括犯意，連續
          於附表貳所示編號一至七所示之消費時間、地點，分
          持上揭信用卡，至附表貳所示之特約商店，刷卡消費
          購物，並於刷卡時，將上揭信用卡交予特約商店服務
          人員，在「簽帳端未機」刷卡查核持卡人之信用，並
          取得授權碼後，由服務人員印錄持卡人之卡號、列印
          如附表參所示編號九至十五簽帳單，完成後交予包世
          銘，而其即在該等簽帳單之第一聯（客戶存查聯）「
          持卡人簽名」欄上偽簽如附表參所示編號九至十五之
          丁○○英文署押各一枚，因該等簽帳單第二聯係為複
          寫紙，故同時在該等簽帳單第二聯上複寫「丁○○」
          之英文署押各一枚，表示甲○○為「丁○○」之人同
          意依據信用卡持卡人合約條件按簽帳單金額付款予發
          卡銀行之意，而偽造該等私文書，再將該等偽造之簽
          帳單交予店員而行使之，店員復均將第一聯之客戶存
          查聯交回甲○○收執，並均使前揭如附表參所示編號
          九至十五之商店誤以為係甲○○簽帳消費，陷於錯誤
          ，而交付如附表貳所示編號一至七之商品，因而詐得
          共計十萬三千四百零五元之財物，均足以生損害於楊
          丁○○及如附表貳所示之商店。
二、案經辛○○、丁○○分別訴由台北市政府警察局中山分局、
    大安分局報請，暨花旗銀行訴由臺灣台北地方法院檢察署檢
    察官偵查起訴及追加起訴。
    理  由
一、訊之被告甲○○矢口否認有何前開犯罪事實欄內一之（一）
    偽造有價證券之犯行，辯稱：這張支票是蔡基生給伊的，他
    拿這張支票向伊調現，並告訴伊這是他弟弟的，後來伊向己○○借一張四萬元的支票，因支票到期日伊無現金軋入，所
    以叫己○○向他母親戊○○借款，並將蔡基生拿給伊的票，
    交給戊○○以供還款之用云云。經查：被告持以交付案外人
    戊○○用以供還款用之花旗銀行，票據號碼：第00000
    00號，面額為四萬五千元，到期日為九十年四月二十八日
    之支票一張，確為被害人壬○○於九十年二月間，在台北縣
    汐止市○○路二一四巷八弄口所遺失，且斯時該支票為空白
    支票，並未填有發票人姓名、票據金額、日期，而被害人壬○○於前開支票遺失後，即前往相關機關申報票據遺失，掛
    失止付等情，此迭經證人壬○○於本院審理中到庭證述綦詳
    （見本院九十三年九月二十一日審理筆錄第四頁以下，附於
    本院卷第一二三頁以下）；並有證人壬○○分別向所在地票
    據交換所及警察局申報遺失票據之票據遺失止付通知書、遺
    失票據申報書等資料影本各一份在卷可查；另本院審理中經
    傳訊證人戊○○亦到庭證稱：被告拿這張支票給伊時，告訴
    伊這張支票是向一個姓蔡的朋友借的，且當時支票都已經填
    好了，而支票背面的背書「壬○○」名字，不是伊寫的，被
    告拿給伊支票的時候，就有這個名字等語（見本院九十三年
    九月二十一日審理筆錄第十頁以下，本院卷宗第一二九頁以
    下）；核與證人己○○於本院到庭作證時結證稱：伊在九十
    年二月間有見過被告拿花旗銀行的支票，當時問被告這支票
    如何取得，他說是他弟弟乙○○的等語（見本院九十三年十
    一月十六日審理筆錄第四頁以下，附於本院卷宗第一八四頁
    以下）；徵按被告對於前開支票之取得來源，向證人戊○○
    供述係向蔡姓朋友取得，復對戊○○之子己○○陳稱，係向
    其胞弟乙○○拿的，前後供述矛盾不一，且證人壬○○如前
    述，已到院證稱，該支票遺失時為空白支票，而被告所持以
    交付證人戊○○之支票，係已將該空白支票，完成發票及背
    書行為，此亦有卷附支票影本一張可資為證，此若非其早已
    知悉該票據來源有所不法，衡情被告斷不必就支票之來源，
    有相互供述不一之必要，甚至該支票若如其所辯，為其蔡姓
    友人所交付，則其對於他人交付之支票，其實際來源，以及
    票據信用，現該支票是否有遭止付之情形，均未所悉，即逕
    行交付他人，以清償債務，亦顯有悖於事理常情之處，是被
    告前開空言辯稱，其無偽造支票之行為，顯係事後卸責之詞
    ，難可採信，其前開犯罪事實欄內一之（一）犯行，已臻明
    確，應堪認定。
二、上揭犯罪事實欄內一之（二）、（三）犯行部分，業據被告
    於本院準備程序中坦承不諱（見本院九十三年七月十三日準
    備程序筆錄第二頁）；核與被害人辛○○、丁○○二人於警
    詢及偵查中所證述之情節均悉相符合（見九十一年十二月二
    日偵訊筆錄、附於台灣台北地方法院檢察署九十二年度偵字
    第六五０一號卷宗第四頁以下、九十二年六月九日訊問筆錄
    第，附於台灣台北地方法院檢察署九十二年度偵緝字第七二
    二號卷宗第二十八頁以下、九十二年三月五日偵訊筆錄、同
    年月三十一日偵訊筆錄，附於台灣台北地方法院檢察署九十
    二年度第一八二八五號卷宗第十七頁以下、九十二年七月十
    四日訊問筆錄，附於台灣台北地方法院檢察署九十二年度偵
    字第九七六二號卷宗第五十七頁以下），並有如附表參所示
    編號一至三、四至十五之簽帳單影本在卷可資佐證，足見被
    告前開自白之內容與事實相符，其上開犯行已臻明確，應堪
    認定。
三、核被告就犯罪事實欄內一之（一）所為，係犯刑法第三百三
    十七條之侵占遺失物罪、第二百零一條第一項之偽造有價證
    券罪（偽造支票部分）、第二百十六條、第二百十條之行使
    偽造私文書罪（在該支票背面以壬○○署押偽造票據背書行
    為部分）。就被告犯罪事實欄內一之（二）所為，係犯刑法
    第三百三十七條之侵占遺失物罪、刑法第二百十六條、第二
    百十條之行使偽造私文書罪及第三百三十九條第一項之詐欺
    取財罪。就被告犯罪事實欄內一之（三）所為，係犯刑法第
    三百二十條第一項之普通竊盜罪、刑法第二百十六條、第二
    百十條之行使偽造私文書罪及第三百三十九條第一項之詐欺
    取財。又被告就犯罪事實欄內一之（一）犯行部分，其行使
    偽造有價證券之輕度行為應為偽造有價證券之重度行為所吸
    收；以及在支票背面偽造「壬○○」署押之行為，為偽造支
    票背書之階段行為，其偽造私文書之低度行為，亦應為行使
    之高度行為所吸收，均不另論擬。又被告前開所犯數罪間，
    有方法、結果之牽連關係，應從一重之偽造有價證券罪處斷
    。另被告就犯罪事實欄內一之（二）、（三）犯行部分，其
    分別偽造如附表參所示辛○○、丁○○之人署押於信用卡簽
    帳單內，均屬偽造私文書之階段行為，偽造私文書之低度行
    為復均為行使之高度行為所吸收，均不另論擬。又被告各就
    犯罪事實欄內一之（一）、（二）中，多次所犯上開行使偽
    造私文書、詐欺取財罪，均時間緊接，方法相同，所犯係犯
    罪構成要件相同之罪名，顯係基於概括之犯意為之，為連續
    犯，均應依刑法第五十六條之規定以一行使偽造私文書及詐
    欺取財罪論，並均加重其刑。又被告就犯罪事實欄內一之（
    二）犯行部分，所犯侵占遺失物罪、行使偽造私文書罪與詐
    欺取財等罪間，有方法結果之牽連關係，應從一重之連續行
    使偽造私文書罪處斷。被告就犯罪事實欄內一之（三）犯行
    部分，所犯竊盜罪、行使偽造私文書罪及詐欺取財等罪間，
    亦有方法結果之牽連關係，應從一重之連續行使偽造私文書
    罪處斷。又被告就前開犯罪事實欄內一之（一）、（二）、
    （三）犯行部分，因均犯意各別，罪名不同，應分論併罰之
    。檢察官就犯罪事實欄內一之（一）中，已明確記載被告
    在該支票背面以壬○○署押偽造票據背書並進而行使之行為
    ，漏引用行使偽造私文書罪之法條，及就犯罪事實欄內一
    之（二）有關連續行使偽造私文書之犯行部分，認與犯罪事
    實欄內一之（三）連續行使偽造私文書犯行間，亦有連續之
    概括犯意，未論以併罰關係，及未將犯罪事實欄內一之（
    二）侵占遺失物罪部分，與行使偽造私文書罪及詐欺取財罪
    等罪間、犯罪事實欄內一之（三）所犯竊盜罪與行使偽造私
    文書罪及詐欺取財罪等罪間，均論以牽連犯關係，而從一重
    處斷，均容有未洽。又被告曾因犯竊盜、詐欺、違反麻醉藥
    品管理條例等案件，經各法院判刑確定後，應接續執行有期
    徒刑二年十月（起訴誤載為二年），並於八十九年九月十八
    日縮刑期滿執行完畢；復於八十九年間因傷害案件，經台灣
    桃園地方法院以八十九年度桃簡字第三四三號判處有期徒刑
    六月，如易科罰金以三百元折算一日，並經台灣桃園地方法
    院以八十九年度簡上字第一九一號仍判處有期徒刑六月，如
    易科罰金，以三百元折算一日確定，於九十年十二月十四日
    執行完畢。此有台灣高等法院被告全國前案紀錄表一紙在卷
    可查，其於五年以內，再犯前開最重本刑為有期徒刑以上之
    罪，均為累犯，均應依刑法第四十七條之規定，加重其刑，
    併前開連續犯行部分，各依法遞加之。爰審酌被告以拾獲、
    行竊而得之他人信用卡詐購財物，致使銀行及被冒名人、商
    家受有財產上及信用之損害，及考量其品行、犯罪之動機、
    目的、手段、智識程度、犯後態度良好等一切情狀，爰分別
    量處如主文所示之刑，並定其應執行刑。末查，附表參所示
    編號一至十五所示簽帳單，均為一式二聯，其中簽帳單第一
    聯客戶存查聯，為被告犯罪所用之物，並於行使後交由被告
    保管，為被告所有，因並無證據證明已經滅失，故應依刑法
    第三十八條第一項第二款之規定沒收（其上偽造辛○○或丁○○之署押部分，因簽帳單已沒收，故不再就偽造之前開署
    押為沒收之諭知）；至於如附表參所示編號一至十五簽帳單
    第二聯上偽造之辛○○、丁○○之署押各一枚，均應依刑法
    第二百十九條之規定沒收之。另附表肆偽造之支票一張，不
    問屬犯人與否，均應依刑法第二百零五條宣告沒收之（該支
    票正面及背面偽簽壬○○署押各一枚部分，因支票已沒收，
    故不再就偽造之前開署押為沒收之諭知，附此敘明）。
四、至於臺灣台北地方法院檢察署分別於九十三年七月一日、同
    年十月十五日以丙○茂宿九十三偵一０二八九字第三八０四
    一號、丙○茂崑九十三偵一四九八七字第五八九八三號函請
    移送併辦部分；因連續犯必須基於一個概括之犯意，連續數
    行為而犯同一罪名時，始能成立，且所謂基於一個概括之犯
    意，即指該項犯罪行為，客觀上雖有次數可分，而在犯人主
    觀上，不外出於一個犯意之連續進行，如每次犯罪係各別起
    意，則無論所犯罪名是否相同，均應併合論罪，無適用連續
    犯規定之餘地，此有最高法院二十二年上字第三二三三號判
    例意旨可供參照。查台灣台北地方法院檢察署前開移送被告
    涉嫌竊盜、盜刷信用卡、冒名應訊等之犯行時間，係發生於
    九十二年八月至九十三年四月間，相較於被告犯本案之罪之
    時間，顯已相隔半年至一年以上之久，從其犯罪之時間性而
    言，自難認被告於為本案犯行之際，即有連續犯罪之意，是
    移送併辦部分，尚難遽認與起訴部分有何連續犯之裁判上一
    罪關係，是依前開說明，此部分即非起訴效力之所及，本院
    無從併案審理，應退由檢察官依法續行偵辦。
五、此外，臺灣台北地方法院檢察署於九十三年五月六日以丙○
    茂宿九十三偵緝五七八字第０二九二九號函請移送併辦部分
    ，係指訴被告利用與庚○○合夥設立搖滾帝國國際出版社，
    保管庚○○所有之信用卡與簽帳卡之機會，未經庚○○同意
    ，以庚○○名義向美國運通國際股份有限公司申請循環信貸
    額度之追加，而預借現金二十七萬元，而認與本案間有連續
    犯之裁判上一罪之關係云云；惟查，被告為本案犯行之態樣
    ，係將拾獲、行竊而得之信用卡，或支票，予以盜刷或持以
    抵償債務，與前開併辦部分，係將保管中所持有他人之信用
    卡、簽帳卡，予以預借現金，在犯罪形態上自有不同；何況
    前開併辦部分犯行，發生之時間，係於九十一年七月間，則
    被告斯時如何能預見可在事隔三、四月後，可拾獲犯罪事實
    欄內一之（二）之信用卡，以便盜刷；再依併辦部分之犯行
    時間與犯罪事實欄內一（三）之犯罪時間相比較，亦已逾半
    年以上之久，而難認於時間上具緊接性，是前開移送併辦部
    分，自尚難遽認與起訴部分有何連續犯之裁判上一罪關係，
    依前開說明，此部分即非起訴效力之所及，本院亦無從併案
    審理，亦應退由檢察官依法續行偵辦。
據上論斷，應依刑事訴訟法第二百九十九條第一項前段、刑法第
五十六條、第二百零一條第一項、第二百十六條、第二百十條、
第三百三十九條第一項、第三百三十七條、第三百二十條第一項
、第五十五條、第五十一條第五款、第三十八條第一項第二款，
第二百零五條、第二百十九條，罰金罰鍰提高標準條例第一條前
段，判決如主文。
本案經檢察官賴淑芬到庭執行職務。
中    華    民    國   九十四   年    七  月   十九   日
                     臺灣台北地方法院刑事第十庭
                         審判長  法  官  蔡世祺
                                 法  官  黃紹紘
                                 法  官  劉煌基
如不服本判決應於送達後十日內向本院提出上訴狀
以上正本證明與原本無異
                                 書記官  柯貞如
中    華    民    國   九十四   年    七  月   十九   日
附錄論罪科刑法條：刑法第二百零一條第一項、第二百十六條、
第二百十條、第三百三十九條第一項、第三百三十七條、第三百
二十條。
中華民國刑法第二百零一條第一項
意圖供行使之用，而偽造、變造公債票、公司股票或其他有價證
券者，處三年以上十年以下有期徒刑，得併科三千元以下罰金。
中華民國刑法第二百十六條
行使第二百十條至第二百十五條之文書者，依偽造、變造文書或
登載不實事項或使登載不實事項之規定處斷。
中華民國刑法第二百十條(偽造變造私文書罪)
偽造、變造私文書，足以生損害於公眾或他人者，處五年以下有
期徒刑。
中華民國刑法第三百三十九條第一項(普通詐欺罪)
意圖為自己或第三人不法之所有，以詐術使人將本人或第三人之
物交付者，處五年以下有期徒刑、拘役或科或併科一千元以下罰
金。
中華民國刑法第三百三十七條(侵占遺失物罪)
意圖為自己或第三人不法之所有，而侵占遺失物、漂流物或其他
離本人所持有之物者，處五百元以下罰金。
中華民國刑法第三百二十條(普通竊盜罪、竊佔罪)
意圖為自己或第三人不法之所有，而竊取他人之動產者，為竊盜
罪，處五年以下有期徒刑、拘役或五百元以下罰金。
意圖為自己或第三人不法之利益，而竊佔他人之不動產者，依前
項之規定處斷。
前二項之未遂犯罰之。
 附表壹：被告持被害人辛○○所遺失之信用卡實施詐欺犯行一
         欄表。
┌──┬───┬───────┬──────┬──────┬──────┐
│編號│時間  │    地點      │詐欺財產    │金額        │卡號        │
├──┼───┼───────┼──────┼──────┼──────┤
│一  │九一年│臺北太子城三溫│購買貴賓卷  │二三六Ｏ元  │五四三三七四│
│    │十一月│暖            │            │            │ＯＯ五三五一│
│    │五日  │              │            │            │二一Ｏ六    │
├──┼───┼───────┼──────┼──────┼──────┤
│二  │同上  │臺北帝佑美膚中│預購消費卷  │二五ＯＯ元  │同上        │
│    │      │心            │            │            │            │
├──┼───┼───────┼──────┼──────┼──────┤
│三  │九一年│臺北市○○○路│購買日用品  │二九九元    │四六三九一三│
│    │十一月│二段一八一號之│            │            │ＯＯ五二八七│
│    │四日  │八「屈臣氏」晴│            │            │五四一二    │
│    │      │光分公司      │            │            │            │
│    │      │              │            │            │            │
├──┼───┼───────┼──────┼──────┼──────┤
│四  │同上  │臺北市○○○路│購買古董    │三五ＯＯＯ元│同上        │
│    │      │九六之四號一樓│            │            │            │
│    │      │之「藝宮工藝社│            │            │            │
│    │      │」            │            │            │            │
├──┼───┼───────┼──────┼──────┼──────┤
│五  │同上  │同右          │同右        │四ＯＯＯＯ元│同上        │
│    │      │              │            │            │            │
├──┼───┼───────┼──────┼──────┼──────┤
│六  │同上  │臺北市○○路二│消費食物    │七ＯＯＯ元  │同上        │
│    │      │段八三號一樓之│            │            │            │
│    │      │「五星餐廳」  │            │            │            │
├──┼───┼───────┼──────┼──────┼──────┤
│七  │同上  │臺北市○○路一│消費財物    │五五ＯＯ元  │同上        │
│    │      │段一四五號之「│            │            │            │
│    │      │米丘商行」    │            │            │            │
├──┼───┼───────┼──────┼──────┼──────┤
│八  │同上  │臺北市○○○路│購買日用品  │二六八八元  │四五六三一一│
│    │      │二段一八一號之│            │            │Ｏ二六Ｏ三六│
│    │      │八之「屈臣氏」│            │            │七ＯＯ六    │
│    │      │晴光分公司    │            │            │            │
└──┴───┴───────┴──────┴──────┴──────┘
 附表貳：被告持竊得之被害人丁○○信用卡實施詐欺犯行一欄
         表。
┌──┬───┬───────┬──────┬──────┬──────┐
│編號│時間  │地點          │詐欺財產    │金額        │卡號        │
│    │      │              │            │            │            │
├──┼───┼───────┼──────┼──────┼──────┤
│一  │九十二│臺北市○○○路│購買貴賓卡  │三ＯＯＯＯ元│四五六三一三│
│    │年二月│五段三八號Ｂ１│            │            │五ＯＯ一四一│
│    │二十五│之「溫莎男子三│            │            │一一Ｏ二    │
│    │日    │溫暖」        │            │            │            │
├──┼───┼───────┼──────┼──────┼──────┤
│二  │同上  │臺北市○○○路│購買金飾    │二五ＯＯＯ元│同上        │
│    │      │三四五號之「信│            │            │            │
│    │      │城銀樓」      │            │            │            │
├──┼───┼───────┼──────┼──────┼──────┤
│三  │同上  │臺北市○○○路│購買金飾    │一七八八Ｏ元│同上        │
│    │      │三Ｏ九號北側樓│            │            │            │
│    │      │之「錦宏銀樓」│            │            │            │
│    │      │              │            │            │            │
├──┼───┼───────┼──────┼──────┼──────┤
│四  │同上  │臺北市○○○路│購買日用品  │二二五元    │四五六三Ｏ三│
│    │      │三六三號四樓之│            │            │Ｏ一一七八五│
│    │      │「康是美生活藥│            │            │六九Ｏ四    │
│    │      │妝店」興北門市│            │            │            │
│    │      │              │            │            │            │
├──┼───┼───────┼──────┼──────┼──────┤
│五  │同上  │臺北市○○路十│消費食物    │一ＯＯＯＯ元│同上        │
│    │      │六號六樓之「佳│            │            │            │
│    │      │佳餐廳」      │            │            │            │
├──┼───┼───────┼──────┼──────┼──────┤
│六  │同上  │臺北縣板橋市文│購買金飾    │九八ＯＯ元  │同上        │
│    │      │化路二段二八五│            │            │            │
│    │      │號三樓之「信誠│            │            │            │
│    │      │銀樓」        │            │            │            │
├──┼───┼───────┼──────┼──────┼──────┤
│七  │九十二│臺北市○○路十│購買貴賓卡  │一Ｏ五ＯＯ元│同上        │
│    │年二月│六號六樓之 「 │            │            │            │
│    │二十六│帝佑美膚中心」│            │            │            │
│    │日    │              │            │            │            │
└──┴───┴───────┴──────┴──────┴──────┘
附表參：被告偽造信用卡簽帳單署押一覽表。
┌───┬──────┬───────────┬────────────┐
│編號  │  文    件  │   偽 造 之 署 押     │     特   約  商   店   │
├───┼──────┼───────────┼────────────┤
│一    │聯合信用卡處│簽名二枚（辛○○）    │屈臣氏晴光分公司        │
│      │理中心簽帳單│                      │                        │
│      │            │                      │                        │
├───┼──────┼───────────┼────────────┤
│二    │聯合信用卡處│簽名二枚（辛○○）    │屈臣氏晴光分公司        │
│      │理中心簽帳單│                      │                        │
├───┼──────┼───────────┼────────────┤
│三    │聯合信用卡處│簽名二枚（ＲＯＣＫＹ）│藝宮工藝社              │
│      │理中心簽帳單│                      │                        │
├───┼──────┼───────────┼────────────┤
│四    │聯合信用卡處│簽名二枚（ＲＯＣＫＹ）│藝宮工藝社（此簽帳單影本│
│      │理中心簽帳單│                      │未扣案）                │
│      │            │                      │                        │
├───┼──────┼───────────┼────────────┤
│五    │花旗信用卡之│簽名二枚（ＲＯＣＫＹ）│米丘商行                │
│      │簽帳單      │                      │                        │
├───┼──────┼───────────┼────────────┤
│六    │花旗信用卡之│簽名二枚（ＲＯＣＫＹ）│五星餐廳                │
│      │簽帳單      │                      │                        │
├───┼──────┼───────────┼────────────┤
│七    │花旗信用卡之│簽名二枚（辛○○）    │太子城三溫暖            │
│      │簽帳單      │                      │                        │
├───┼──────┼───────────┼────────────┤
│八    │中國信託商業│簽名二枚（辛○○）    │帝佑美膚中心            │
│      │銀行之簽帳單│                      │                        │
├───┼──────┼───────────┼────────────┤
│九    │匯豐銀行信用│簽名二枚（ＡＰＲＩＬ）│信誠銀樓                │
│      │卡之簽帳單  │                      │                        │
│      │            │                      │                        │
│      │            │                      │                        │
├───┼──────┼───────────┼────────────┤
│十    │慶豐銀行信用│簽名二枚（ＡＰＲＩＬ）│帝佑美膚中心            │
│      │卡之簽帳單  │                      │                        │
│      │            │                      │                        │
├───┼──────┼───────────┼────────────┤
│十一  │中國信託商業│簽名二枚（ＡＰＲＩＬ）│佳佳餐廳                │
│      │銀行信用卡之│                      │                        │
│      │簽帳單      │                      │                        │
├───┼──────┼───────────┼────────────┤
│十二  │匯豐銀行信用│簽名二枚（ＡＰＲＩＬ）│溫莎男子三溫暖          │
│      │卡之簽帳單  │                      │                        │
│      │            │                      │                        │
├───┼──────┼───────────┼────────────┤
│十三  │中國信託商業│簽名二枚（ＡＰＲＩＬ）│帝佑美膚中心            │
│      │銀行信用卡之│                      │                        │
│      │簽帳單      │                      │                        │
├───┼──────┼───────────┼────────────┤
│十四  │聯合信用卡處│簽名二枚（ＡＰＲＩＬ）│康是美生活藥妝店興北門市│
│      │理中心信用卡│                      │                        │
│      │簽帳單      │                      │                        │
├───┼──────┼───────────┼────────────┤
│十五  │匯豐銀行信用│簽名二枚（ＡＰＲＩＬ）│溫莎男子三溫暖          │
│      │卡之簽帳單  │                      │                        │
│      │            │                      │                        │
└───┴──────┴───────────┴────────────┘
附表肆：偽造之支票壹張。
美商花旗銀行台北分行，票據號碼：0000000號，日期：
九十年四月二十八日。面額：新台幣四萬五千元。
